# 请教陈版关于期货保证金的处理方式

提问人：上善若水乔 时间：2020-01-13 22:00:27
陈版，您好！关于期货保证金以及期货浮动盈亏的会计处理（不适用套期会计），我看了您的汇编以及论坛中的讨论，看到基本有 2 种处理方法（尚未实行新金融工具准则）：
方法 1 ：由于期货交易所采用逐日盯市的无负债结算，所以月末企业无论是否有持仓，资产负债表中均应无交易性金融资产或者交易性负债余额，所有浮动盈亏均需转入投资收益中核算，同时体现在其他货币资金中的保证金的余额中。
方法 2 ：浮动盈亏分别在交易性金融资产（负债）、公允价值变动损益两个科目中体现，保证金根据是否被锁定拆分在其他货币资金和其他应收款中核算。目前我的疑问如下：
1.只要交易所采用当日无负债结算制度，是否都适用方法 1 ？在此方法下，是否资产负债表交易性金融资产负债余额为零，同时利润表中公允价值变动损益金额也为零？
2.在方法 1 下，在投资收益和其他货币资金中体现的浮动盈亏是否需要进行所得税纳税调整？
3.之前看到您回复某贴如下，请问这种做法是在什么样的结算制度下适用的？比如交易所的结算制度为逐笔结算？

回答人：chenyiwei
抱歉，这个问题在《瑞华研究 2010 ～ 2019 汇编》中将有修改，请以最新修改后的内容为准。

提问人：上善若水乔 时间：2020-01-16 19:00:23
陈版，请问您 2019 年汇编已经出来了吗？可以在哪里可以查询得到呢？想了解一下相关会计处理~

回答人：chenyiwei
预计将在春节长假期间完成并发布。